臺灣臺南地方法院刑事判決　　　　　　　94年度訴緝字第33號
公　訴　人　臺灣臺南地方法院檢察署檢察官
被　　　告　甲○○
上列被告因毒品危害防制條例案件，經檢察官提起公訴（93年度
營毒偵字第243、272號），及移送併辦（93年度營毒偵字第323
號、94年度營毒偵字第29、184、362號），被告於本院審理時就
被訴事實為有罪之陳述，經本院合議庭裁定由受命法官獨任行簡
式審判程序，本院判決如下：
    主  文
甲○○連續施用第一級毒品，處有期徒刑壹年。扣案海洛因壹拾
伍包，共重伍點零陸公克（淨重壹點柒伍公克）均沒收銷燬之。
    事實及理由
一、甲○○曾因施用毒品案件，經本院裁定送勒戒所觀察、勒戒
    後，認無繼續施用毒品之傾向，於民國91年7月18日執行完
    畢釋放，竟仍基於施用第一級毒品海洛因之概括犯意，於觀
    察、勒戒執行完畢釋放後五年內，自93年四月間某日起至94
    年8月9日止，在台南縣鹽水鎮綽號「古椎」的朋友住家、台
    南縣東山鄉○○路路邊廣場、臺南縣新營市○○路興國中學
    前某空屋內、臺南縣鹽水鎮歡雅里洪厝寮7 號住處及其他空
    屋等處，均以針筒注射之方式，連續施用第一級毒品海洛因
    多次，平均二、三天即施用一次。嗣分別於下列時、地，為
    警查獲，而查知上情；(一)於93年6月13日，因涉嫌竊盜案件
    ，同意警方採尿送驗及同年月16日，因警方通知至警局採尿
    送驗，均呈嗎啡陽性反應；(二)於93年7月8日，為警定期通知
    採尿送驗後，呈嗎啡陽性反應；(三)於93年12月30日下午15時
    30分許，在台南縣新營市○○○路3號前，搭乘年籍姓名不
    詳綽號「西瓜」之男子的自小客車時，為警盤時二人分別逃
    跑，經警捕獲甲○○後，當場起獲毒品海洛因15包，重五點
    零六公克（淨重一點七五公克）及安非他命二包（另案判決
    ）；(四)於94年1月23日23時30分許，在台南縣新營市○○○
    路36號前，因形跡可疑，經警盤查後，甲○○自白施用毒品
    ，再經警採驗尿液呈鴉片類反應；(五)於94年6月26日因竊盜
    案件通緝為警逮捕並採驗其尿液後，呈嗎啡陽性反應。案經
    臺南縣警察局新營分局分別報請臺灣臺南地方法院檢察署檢
    察官偵查起訴及移送併案審理。
二、本件係經被告甲○○於準備程序期日為有罪之陳述，而經本
    院合議庭裁定由受命法官獨任以簡式審判程序加以審理，則
    依據刑事訴訟法第二百七十三條之二、同法第一百五十九條
    第二項之規定，不適用傳聞法則有關限制證據能力之相關規
    定；並得依同法第三百十條之二之準用同法第四百五十四條
    之規定製作略式判決書（僅記載「證據名稱」），合先敘明
    。
三、前項犯罪事實，有下列事證足資證明：
  (一)被告於警詢、檢察官偵查中及本院審理時之自白。
  (二)卷附列管毒品人口尿液檢體採集送驗紀錄表2紙、臺灣檢驗
    科技股份有限公司濫用藥物尿液檢驗報告2份、台南縣衛生
    局尿液檢驗成績書1份、長榮大學濫用藥物確認報告3紙。
  (三)卷附臺灣臺南地方法院檢察署91年度毒偵字第920號檢察官
    不起訴處分書影本。
  (四)被告毒品注射照片二張
  (五)扣案海洛因15包、扣押書、照片8張及法務部調查局94年1月
    31日調科壹字第200005362號鑑定通知書1紙。
  (六)卷附臺灣高等法院被告全國前案紀錄表
四、查海洛因係屬毒品危害防制條例第二條第二項第一款所列之
    第一級毒品，核被告所為，係犯毒品危害防制條例第十條第
    一項之施用第一級毒品罪。被告非法持有第一級毒品海洛因
    之低度行為，均已為其進而施用之高度行為所吸收，俱不復
    另論罪。其先後多次施用第一級毒品海洛因之犯行，時間緊
    接，犯罪構成要件相同，顯係基於概括之犯意反覆為之，為
    連續犯，應依刑法第56條之規定論以一罪，並依法加重其刑
    。又被告自94年6月26日起至同年8月9日止，施用第一級毒
    品海洛因之犯行，雖未經檢察官起訴或移送併辦，惟其與前
    揭已起訴論罪部分既經本院認定屬連續犯，為裁判上一罪關
    係，自為起訴效力所及，則本院當得依職權加以審酌，併予
    敘明。爰審酌被告之犯罪動機、目的、手段及曾因施用毒品
    案件經觀察勒戒程序，仍一再施用毒品，而為警多次查獲，
    顯見其戒癮之意志力甚為薄弱，惟犯後坦承犯行態度良好等
    一切情狀，量處如主文所示之刑，以資懲儆。另扣案毒品15
    包，重五點零六公克（淨重一點七五公克）均為第一級毒品
    海洛因，併宣告沒收銷燬之。另按連續犯係裁判上之一罪，
    其刑罰權亦屬單一，無從分割，故其中一部分行為，既已被
    偵查機關發覺，雖在司法機關訊問中被告陳述其未發覺之部
    分犯罪行為，僅能謂為自白，並不符合法第六十二條之規定
    ，而認對全部犯罪有自首之效力，予以減輕其刑。（最高法
    院81年度台上字第4703號裁判參照）故被告雖於94年1月23
    日23時30分許，在台南縣新營市○○○路36號前，為警尚未
    發覺其犯罪而開始盤查時，即「自首」施用毒品犯行，仍僅
    得視為是對連續施用毒品犯行之「自白」，而不得依自首規
    定予以減刑，併予敘明。
五、依刑事訴訟法第299條第1項前段、第273條之1第1項、第310
    條之1，毒品危害防制條例第10條第1項、第18條第1項前段
    ，刑法第11條前段、第56條，判決如主文。
六、如不服本判決，應於判決送達後十日內，向本院提出上訴書
    狀。
本案經檢察官王誠到庭執行職務。
中　　華　　民　　國　　94　　年　　10　　月　　26　　日
　　　　　　　　　刑事第七庭    法　官　彭喜有
以上正本證明與原本無異。
如不服本判決，應於判決送達後10日內，向本院提出上訴狀。
　　　　　　　　　　　　　　　　書記官　黃傳鈞
中　　華　　民　　國　　94　　年　　10　　月　　26　　日
附錄本案論罪科刑法條全文：
毒品危害防制條例第十條第一項：
施用第一級毒品者，處六月以上五年以下有期徒刑。
